臺灣彰化地方法院刑事判決　　　　　　　 96年度訴字第605號
公　訴　人　臺灣彰化地方法院檢察署檢察官
被　　　告　甲○○
　　　　　　　　　　號
　　　　　　　　　　（現於臺灣雲林戒治所強制戒治中）
指定辯護人　本院公設辯護人乙○○
上列被告因違反槍砲彈藥刀械管制條例，經檢察官提起公訴（96
年度偵字第1068、1688號），本院判決如下：
    主  文
甲○○未經許可寄藏手槍，處有期徒刑玖年，併科罰金新臺幣貳
拾萬元，罰金如易服勞役，以新臺幣壹仟元折算壹日；扣案之霰
彈槍壹枝（槍枝管制編號：0000000000號）、制式手槍壹枝（含
制式93彈匣個、槍枝管制編號：0000000000號）、制式子彈伍
拾顆、制式霰彈槍子彈伍顆均沒收之。
    事  實
一、甲○○前因強盜、竊盜、施用麻藥、轉讓禁藥等案件，分別
    經法院判處有期徒刑6年（臺灣高等法院臺中分院85年度上
    訴字第1493號）、3年8月（臺灣高等法院臺中分院85年度上
    訴字第2357號）、6月及2月（均為臺灣臺中地方法院84年度
    訴字第3033號），合併定應執行刑有期徒刑10年，併刑前強
    制工作3年，於民國（下同）85年9月30日入監、92年8月1日
    因縮短刑期假釋出監，應至97年3月16日始假釋期滿。甲○
    ○明知自己仍在假釋中，亦明知槍砲彈藥刀械管制條例所列
    管之槍砲、彈藥，非經主管機關許可，不得無故持有，竟於
    95年9月底某日，在彰化縣花壇鄉○○路旁的水溝邊，受蔡
    書文（已於95年10月9日死亡）所託，同時受寄具有殺傷
    力之制式霰彈槍1枝（槍枝管制編號：0000000000號）、
    及制式捷克CZ廠製75型口徑9mm全自動手槍1枝（含制式93彈
    匣3個、槍枝管制編號：0000000000號）、制式9mm子彈56
    顆、霰彈槍子彈8顆，而未經許可無故持有上開槍、彈，並
    將上開槍、彈分成2袋，藏放在其位於彰化縣彰化市○○○
    路59巷3號租屋處附近之空屋內。嗣於96年1月22日下午3時
    許，甲○○將上開2袋槍、彈，攜至其友人王佑嘉（檢察官
    另案偵辦）位在彰化縣彰化市○○里○○路16號住處，在王
    佑嘉上址2樓住處客廳桌上擦槍，於同日下午5時許，將上開
    霰彈槍1枝、霰彈槍子彈8顆，放在黑色帆布袋內，交予王佑
    嘉保管，並表示過一會兒再回來拿，即攜帶上開制式捷克製
    手槍1枝、制式子彈56顆離去。旋於同日下午5時30分許，在
    彰化縣彰化市○○○路59巷3號前，因另案通緝為警上前盤
    檢查獲，並在其所駕駛之車牌號碼3150-JC號自小客車內，
    查獲上開具有殺傷力之制式捷克製手槍1枝、制式子彈56 顆
    ，再由甲○○帶同警方前往王佑嘉上址住處2樓客廳，起出
    上開具有殺傷力之霰彈槍1枝、霰彈槍子彈8顆，進而查獲上
    情。
二、案經臺中市警察局報告臺灣彰化地方法院檢察署檢察官偵查
    起訴。
    理  由
一、本案全部卷證所涵括之供述證據及非供述證據，經公訴人、
    辯護人及被告均同意全部證據之證據能力，是後述所引用證
    據之證據能力均無疑義，合先敘明。
二、認定犯罪事實所憑之證據及理由：
  (一)上揭犯罪事實，被告於警詢、偵查、本院準備程序及審理時
    均坦白承認。
  (二)證人王佑嘉於96年1月23日警訊筆錄（台中市警察局移送卷
    ）、96年3月28日偵查中之結證陳述（96偵字1068號卷P.49
    ），證人蔡婕綸（王佑嘉之妻）於95年1月22日警訊筆錄（
    臺中市警局移送卷內）、96年3月28日偵查中之結證（96偵
    字1068號卷P.49），均可以證明：被告甲○○於96年1月22
    日下午將上述霰彈槍、手槍及子彈，攜至證人王佑嘉之住所
    擦槍，並表示要出去一下，遂將霰彈槍及霰彈子彈留在王佑
    嘉住處，不久警察就來查獲之事實。
  (三)扣案之制式捷克製手槍1支、制式彈匣3個、制式子彈56顆、
    霰彈槍1枝、霰彈槍子彈8顆等違禁物。
  (四)扣案槍彈經內政部警政署刑事警察局96年1月23日刑鑑字第
    0960013028號槍彈鑑定書（96偵字1068號卷P.19）鑑定結果
    如附表。
  (五)臺中市警察局搜索扣押筆錄、扣押物品目錄表、職務報告1
    份及查獲現場相片多張（均於警卷中）可證明查獲之過程。
  (六)本案事證明確，被告寄藏上開槍枝、子彈之犯行，事證明確
    ，已可認定。
三、論罪科刑部分：
  (一)按槍砲彈藥刀械管制條例第7條第4項等係將「持有」與「寄
    藏」為分別之處罰規定，則單純之「持有」，固不包括「寄
    藏」，但「寄藏」之受人委託代為保管，其保管之本身所為
    之「持有」，既係「寄藏」之當然結果，法律上自宜僅就「
    寄藏」行為為包括之評價，不應另就「持有」予以論罪，最
    高法院74年臺上字第3400號判例可資參照。又槍砲彈藥刀械
    管制條例第7條第4項之「寄藏」與「持有」，均係將物置於
    自己實力支配之下，僅寄藏必先有他人之持有行為，而後始
    為之受寄代藏而已，至其藏放時間之長短及有無其他目的，
    並不影響該已成立之罪責，此亦有最高法院92年度臺上字第
    3709號判決意旨可參。是核被告所為，係犯槍砲彈藥刀械
    管制條例第8條第4項之未經許可寄藏「獵槍」罪、同條例
    第7條第4項未經許可寄藏「手槍」罪、同條例第12條第4
    項未經許可寄藏子彈罪。
  (二)起訴書認為扣案霰彈槍屬於槍砲彈藥刀械管制條例第8條第
    4項所稱之「其他可發射金屬或子彈之各式槍砲」。然該霰
    彈槍為制式槍枝，並非土造槍枝，而且霰彈槍特性在於火力
    面較廣，被打擊對象會留下一個如碗狀大的傷口，經常用來
    打獵使用，故實務見解認為制式霰彈槍即為該條所稱「獵槍
    」（高等法院87年度上訴字第2253號判決、內政部警政署85
    年12月13日85警署保字第91701號函）。起訴見解雖然有誤
    ，但仍與應適用之法條屬於同一法條，並無變更法條問題，
    本院已於審理中告知此方面法律適用意旨。
  (三)被告自白是於95年9月底某日，同時同地受蔡書文所託，寄
    藏上述二把槍及多發子彈，此一自白亦無其他證據足以推翻
    ，應堪認定被告確實只有一個寄藏行為。被告以一寄藏行為
    ，同時觸犯上開寄藏手槍、寄藏獵槍及寄藏子彈等三罪名，
    為想像競合犯，應依刑法第55條規定，論以較重之未經許可
    寄藏「手槍」罪處斷。
  (四)量刑審酌：被告前有多項前科，素行不良，明知自己尚在假
    釋中，仍不知珍惜國家法律給予之寬典，違法寄藏槍彈，顯
    然目無法紀，並攜出在外，對社會治安存有潛在之危險，且
    所持有的槍彈均是制式槍彈，火力強大，只是尚未持以犯罪
    ，暨其犯後坦承犯行，尚有悔過之意等一切情狀，量處如主
    文所示之刑，並就併科罰金部分依刑法第42條第3項諭知易
    服勞役之折算標準，以示懲儆。
  (五)如附表中制式霰彈槍1枝（槍枝管制編號：0000000000號
    ）、制式手槍1枝（含制式93彈匣3個、槍枝管制編號：
    0000000000號）、試射剩下之制式子彈53顆、制式霰彈槍
    子彈5顆，均係違禁物，應依刑法第38條第1項第1款之規定
    ，宣告沒收之。至其餘已試射過之制式子彈3顆，制式霰彈5
    顆，經試射擊發而失其子彈之結構及性能，不再具有殺傷力
    ，業失其違禁物之性質，爰不另為沒收之諭知，附此敘明。
四、適用法條：
  (一)刑事訴訟法第299條第1項前段。
  (二)槍砲彈藥刀械管制條例第7條第4項、第8條第4項、第12條第
    4項，刑法第11條前段、第55條、第42條第3項、第38條第1
    項第1款。
本案經檢察官鮑慧忠到庭執行職務。
中　　華　　民　　國　　96　　年　　6　　月　　20　　日
                  刑事第三庭    審判長法官  林欽章
                                法      官  姚銘鴻
                                法      官  葉明松
以上正本證明與原本無異。
如不服本判決，應於判決送達後10日內，向本院提出上訴狀（ 須
附繕本 ）。
中　　華　　民　　國　　96　　年　　6　　月　　20　　日
                                書  記  官  于淑真
【附表：鑑定內容】
┌─┬─────────────────────────────┐
││送鑑霰彈槍1枝（槍枝管制編號：0000000000號），研判係12GAUGE│
│  │制式霰彈槍，其尚未發現可供辨識國別、廠牌、型號之標記，槍身│
│  │上具有「00000000」字樣，機械性能良好，可擊發12GAUGE制式霰 │
│  │彈，認具殺傷力。                                          │
├─┼─────────────────────────────┤
││送鑑制式手槍1枝（槍枝管制編號：0000000000號），認係捷克CZ │
│  │廠製75型口徑9mm全自動手槍，槍號為「8859X」，槍管內具6條右 │
│  │旋來復線，機械性能良好，可擊發同口徑制式子彈，認具殺傷力。│
├─┼─────────────────────────────┤
││送鑑制式子彈56顆（試射3顆），認均係口徑9mm制式子彈，認均具│
│  │殺傷力。                                                  │
│  │送鑑霰彈槍子彈8顆（試射3顆），認均係12GAUGE制式霰彈，認均 │
│  │具殺傷力。」。                                            │
└─┴─────────────────────────────┘
附錄本判決論罪科刑法條：
槍砲彈藥刀械管制條例第7條
未經許可，製造、販賣或運輸火砲、肩射武器、機關槍、衝鋒槍
、卡柄槍、自動步槍、普通步槍、馬槍、手槍或各類砲彈、炸彈
、爆裂物者，處死刑、無期徒刑或7年以上有期徒刑；處徒刑者
，併科新台幣3千萬元以下罰金。
未經許可，轉讓、出租或出借前項所列槍砲、彈藥者，處無期徒
刑或5年以上有期徒刑，併科新台幣1千萬元以下罰金。
意圖供自己或他人犯罪之用，而犯前二項之罪者，處死刑或無期
徒刑；處徒刑者，併科新台幣5千萬元以下罰金。
未經許可，持有、寄藏或意圖販賣而陳列第1項所列槍砲、彈藥
者，處5年以上有期徒刑，併科新台幣1千萬元以下罰金。
第 1 項至第 3 項之未遂犯罰之。
槍砲彈藥刀械管制條例第8條
未經許可，製造、販賣或運輸鋼筆槍、瓦斯槍、麻醉槍、獵槍、
空氣槍或第4條第1項第1款所定其他可發射金屬或子彈具有殺傷
力之各式槍砲者，處無期徒刑或5年以上有期徒刑，併科新臺幣1
千萬元以下罰金。
未經許可，轉讓、出租或出借前項所列槍枝者，處5年以上有期
徒刑，併科新臺幣1千萬元以下罰金。
意圖供自己或他人犯罪之用，而犯前二項之罪者，處無期徒刑或
7年以上有期徒刑，併科新臺幣 1 千萬元以下罰金。
未經許可，持有、寄藏或意圖販賣而陳列第1項所列槍枝者，處
3年以上10 年以下有期徒刑，併科新臺幣 700 萬元以下罰金。
第 1 項至第 3 項之未遂犯罰之。
槍砲彈藥刀械管制條例第12條
未經許可，製造、販賣或運輸子彈者，處1年以上7年以下有期徒
刑，併科新台幣500萬元以下罰金。
未經許可，轉讓、出租或出借子彈者，處6月以上5年以下有期徒
刑，併科新台幣300萬元以下罰金。
意圖供自己或他人犯罪之用，而犯前二項之罪者，處3年以上10
年以下有期徒刑，併科新台幣700萬元以下罰金。
未經許可，持有、寄藏或意圖販賣而陳列子彈者，處5年以下有
期徒刑，併科新台幣300萬元以下罰金。
第 1 項至第 3 項之未遂犯罰之。
